Minutes et répertoires du notaire Edme ARMET, juillet 1777 - 3 février 1789 (étude VII)
Archives nationales
- Minutes de Edme ARMET, juillet 1777 - février 1789; MC/ET/VII/435 - MC/ET/VII/489
  - Minutes. 1787, août - 1787, septembre, août 1787 - septembre 1787; MC/ET/VII/481
    - Contrat de mariage entre François Jacques LE COINTRE demeurant rue de la Heaumerie, paroisse Saint-Jacques des Saints Innocents, diocèse de Paris, Marchand cotonnier et Margueritte Commelard, deumeurant hors de Paris, paroisse hors de Paris, diocèse non identifié., 10 août 1787; MC/ET/VII/481
      contrat de mariage; Heaumerie (rue de la); Le Cointre, François-Jacques; Commelard, Margueritte; commerçant
    - Contrat de mariage entre Jean Nicolas CORBIÉ demeurant rue Poupée, paroisse Saint-Séverin, diocèse de Paris, Orfèvre et Anne Marie Champagne, demeurant rue Saint-Germain l'Auxerrois, paroisse de Saint-Germain l'Auxerrois, diocèse de Paris, Maîtresse couturière., 9 septembre 1787; MC/ET/VII/481
      contrat de mariage; Poupée (rue); Saint-Germain-l'Auxerrois (rue); Corbié, Jean-Nicolas; Champagne, Anne-Marie; orfèvre; tailleur d'habits
    - Contrat de mariage entre Jacques FOURNAISE demeurant rue Danoiviller, paroisse Saint-Germain l'Auxerrois, diocèse de Paris, Maître cotonnier et Marie Etiennette Saddon, demeurant rue des vieux augustins, paroisse de Saint-Eustache, diocèse de Paris., 20 septembre 1787; MC/ET/VII/481
      contrat de mariage; Vieux-Augustins (rue des); Fournaise, Jacques; Saddon, Marie-Etiennette
    - Contrat de mariage entre Pierre BERNOING demeurant rue Neuve Saint-Martin, paroisse Saint-Nicolas des Champs, diocèse de Paris, Garçon limonadier et Margueritte Antoinette Maingot veuve Hémard, demeurant rue neuve Saint-Martin, paroisse de Saint-Nicolas des Champs, diocèse de Paris., 26 septembre 1787; MC/ET/VII/481
      contrat de mariage; Neuve-Saint-Martin (rue); Bernoing, Pierre; Maingot, Margueritte-Antoinette; restaurateur
  - Minutes. 1787, octobre, octobre 1787; MC/ET/VII/482
    - Contrat de mariage entre Jacques HEUZÉ demeurant rue du Faubourg Saint-Denis, paroisse Saint-Laurent, diocèse de Paris, Cy devant maître des concerts de M. le Landgrave de Hesse et Jeanne Catherine Casset, deumeurant hors de Paris, paroisse hors de Paris, diocèse non identifié., 2 octobre 1787; MC/ET/VII/482
      contrat de mariage; Faubourg-Saint-Denis (rue du); Heuzé, Jacques; Casset, Jeanne-Catherine
    - Contrat de mariage entre Laurent DROUIN demeurant rue les Crussolles, paroisse Saint-Laurent, diocèse de Paris, Officier ordinaire de la Garde Robe du Roi et Antoinette Catherine Lahogue, demeurant rue des Gravilliers, paroisse de Saint-Nicolas des Champs, diocèse de Paris., 5 octobre 1787; MC/ET/VII/482
      contrat de mariage; Gravilliers (rue des); Drouin, Laurent; Lahogue, Antoinette-Catherine
    - Contrat de mariage entre François DRAMARAQUE demeurant rue Geoffroy Langevin, paroisse Saint-Merri, diocèse de Paris, Cordonnier et Marie Margueritte Guénée, demeurant rue Saint-Martin, paroisse de Saint-Nicolas des Champs, diocèse de Paris., 6 octobre 1787; MC/ET/VII/482
      contrat de mariage; Geoffroy-l'Angevin (rue); Saint-Martin (rue); Dramaraque, François; Guénée, Marie-Margueritte; cordonnier
    - Contrat de mariage entre Louis Guillaume JOURDAN demeurant rue de Cléry, paroisse Saint-Eustache, diocèse de Paris, Maître es arts de l'université de Paris et Adélaïde Bonin veuve Huyard, demeurant rue de Cléry, paroisse de Saint-Eustache, diocèse de Paris., 10 octobre 1787; MC/ET/VII/482
      contrat de mariage; Cléry (rue de); Cléry (rue de); Jourdan, Louis-Guillaume; Bonin, Adélaïde
    - Contrat de mariage entre Louis Antoine MEZÉ demeurant rue de Berry, paroisse Saint-Nicolas des Champs, diocèse de Paris, Marchand boucher et Marie Louise Conty, deumeurant hors de Paris, paroisse hors de Paris, diocèse non identifié., 21 octobre 1787; MC/ET/VII/482
      contrat de mariage; Berry (rue de); Mezé, Louis-Antoine; Conty, Marie-Louise; boucher
  - Minutes. 1787, novembre - 1787, décembre, novembre 1787 - décembre 1787; MC/ET/VII/483
    Attention: certains actes ont été constatés manquants
    - Contrat de mariage entre Jean Baptiste LAMBEL demeurant rue de la Jussienne, paroisse Saint-Eustache, diocèse de Paris, Bourgeois de Paris et Marie Margueritte Regimban, demeurant rue Coqhéron, paroisse de Saint-Eustache, diocèse de Paris., 4 octobre 1787; MC/ET/VII/483
      contrat de mariage; Jussienne (rue de la); Coq-Héron (rue); Lambel, Jean-Baptiste; Regimban, Marie-Margueritte
    - Contrat de mariage entre René PAQUERAU demeurant rue Saint-Honoré, paroisse Saint-Eustache, diocèse de Paris, Tailleur d'habits et Marie Margueritte Christianne, demeurant rue Saint-Honoré, paroisse de Saint-Eustache, diocèse de Paris., 10 décembre 1787; MC/ET/VII/483
      contrat de mariage; Saint-Honoré (rue); Paquerau, René; Christianne, Marie-Margueritte; tailleur d'habits
    - Inventaire après décès de Jean François Barbier, 24 décembre 1787
      Attention: l'original de l'acte est manquant.
      Actes signalés par les lecteurs et correspondants du Minutier central des notaires de Paris, 2000-2011 (base de données migrée: voir contexte dans le Plan d’orientation général - Notaires de Paris, guides thématiques du Minutier).
      Date de création de la notice: 2008
      inventaire après décès; Barbier, Jean François
  - Minutes. 1788, janvier - 1788, mars, janvier 1788 - mars 1788; MC/ET/VII/484
    - Bail par les marguilliers de la fabrique de Saint-Jean-en-Grève, pour six ans, à Mathieu Caron, bourgeois de Paris, et marguillier de l'oeuvre, d'une place derrière le cloître de ladite église, sise à côté de l'hôpital du Saint-Esprit, avec les caves qui sont sous le cimetière et que tenaient précédemment à loyer Zacharie Normain et François Bourgeau, moyennant un loyer annuel de 50 livres., 15 mai 1608; MC/ET/VII/484
      Documents du Minutier central concernant les peintres, sculpteurs et graveurs au XVIIe siècle (1600-1650) [études I à X, 1955 actes], par Marie-Antoinette Fleury, tome I, Paris, S.E.V.P.E.N, 1969, p. 515 (instrument de recherche imprimé dématérialisé, certaines notices sont plus détaillées dans la version intégrale accessible en ligne par la rubrique 'Autres instruments de recherche', voir contexte dans le Plan d’orientation général - Notaires de Paris, guides thématiques du Minutier).
      bail; Saint-Jean-en-Grève (église); Bourgeau, François; Caron, Mathieu; Normain, Zacharie (15..-1613)
  - Minutes. 1788, avril - 1788, mai, avril 1788 - mai 1788; MC/ET/VII/485
    - Acte concernant Hercule de BASCHI de CAYLA, 19 avril 1788; MC/ET/VII/485
  - Minutes. 1788, juin - 1788, juillet, juin 1788 - juillet 1788; MC/ET/VII/486
  - Minutes. 1788, août - 1788, septembre, août 1788 - septembre 1788; MC/ET/VII/487
  - Minutes. 1788, octobre - 1788, décembre, octobre 1788 - décembre 1788; MC/ET/VII/488
  - Minutes. 1789, janvier - février, janvier - février 1789; MC/ET/VII/489
    1789, 1 à 28 janvier: actes passés par-devant Edmé Armet.
    1789, 30 janvier à 3 février: actes passés par-devant le substituant de Edmé Armet.
    1789, 3 février à fin: actes passés par-devant Antoine Pezet de Corval.
- Répertoire(s) de Edme ARMET, 19 septembre 1774 - 31 janvier 1791; MC/RE/VII/10 - MC/RE/VII/16/B
  - Répertoire. 1774, 19 septembre - 1787, 30 juin, 19 septembre 1774 - 30 juin 1787; MC/RE/VII/10
    Répertoire des notaires Nicolas Armet (19 septembre 1774-30 juin 1777), Edme Armet (1er juillet 1777-30 juin 1787).
    Informations concernant le classement et la cotation:
    Le niveau inférieur de description, quand il existe, correspond aux mentions d'actes contenues dans le répertoire. Parmi celles-ci, certaines peuvent y être décrites, de manière plus ou moins détaillée. Pour consulter l'acte proprement dit, il convient de rechercher la cote au niveau des articles (registre ou liasse) des minutes du notaire (cote de type 'MC/ET').
    - Notoriété de noms de Madame de Ginisty, 19 janvier 1780
      Mention dans le répertoire du notaire coté:
      MC/RE/VII/10
      Attention: la cote de répertoire (de type 'MC/RE') ne permet pas de consulter la minute de l'acte. ll convient de rechercher la cote de la minute (de type 'MC/ET') au niveau des articles (registre ou liasse) de minutes du notaire.
      L'accès aux images numérisées des pages du répertoire se fait au niveau de description supérieur (' Répertoire du notaire '), rubrique ' Consulter les archives numérisées associées'.
      Base Généanot des actes contenant des renseignements d'état civil, 1780-1790 par l'association La France généalogique, 2004-2012 (base de données migrée: voir contexte dans le Plan d’orientation général - Notaires de Paris, guides thématiques du Minutier).
      notoriété; Ginisty (madame de)
    - Testament de madame du Deffand, 24 janvier 1780
      testament; Deffand (madame du)
    - Inventaire après décès de Madame Colin, 27 janvier 1780
      inventaire après décès; Colin (madame)
    - Contrat de mariage entre le sieur Chaiseau et la demoiselle Delagny, 30 janvier 1780
      contrat de mariage; Chaiseau (sieur); Delagny (demoiselle)
    - Notoriété concernant Madame Vaugernet Dufay, 4 février 1780
      notoriété; Vaugernet Dufay (madame)
    - Contrat de mariage entre Delrieux et Copin, 4 février 1780
      contrat de mariage; Delrieux; Copin
    - Contrat de mariage entre le sieur Honoré Larue et la demoiselle Marie-Anne Boucher, 5 février 1780
      contrat de mariage; Larue, Honoré; Boucher, Marie-Anne
    - Contrat de mariage entre le sieur Deschamps et la demoiselle Benard, 5 février 1780
      contrat de mariage; Deschamps (sieur); Benard (demoiselle)
    - Contrat de mariage entre le sieur Armand et la demoiselle Guetin, 6 février 1780
      contrat de mariage; Armand (sieur); Guetin (demoiselle)
    - Inventaire après décès de Madame Furet, 14 février 1780
      inventaire après décès; Furet (madame)
    - Inventaire après décès du sieur André-Etienne Carillier, 23 février 1780
      inventaire après décès; Carillier, André-Etienne
    - Testament du sieur Maingot, 1er mars 1780
      testament; Maingot (sieur)
    - Testament de Mademoiselle Odo, 4 mars 1780
      testament; Odo (mademoiselle)
    - Testament de Madame Boulet, 6 mars 1780
      testament; Boulet (madame)
    - Inventaire après décès du sieur Joubert, 7 mars 1780
      inventaire après décès; Joubert (sieur)
    - Notoriété des noms de Françoise-Adelaide Fournier, 7 mars 1780
      notoriété; Fournier, Françoise-Adelaïde
    - Notoriété des noms des sieur et dame Guillemin, 14 mars 1780
      notoriété; Guillemin (sieur); Guillemin (dame)
    - Inventaire après décès du sieur Jean Huin, 14 mars 1780
      inventaire après décès; Huin, Jean
    - Notoriété des héritiers de Monsieur Delaunay, 16 mars 1780
      notoriété; Delaunay (monsieur)
    - Inventaire après décès de Madame Dannecot, 17 mars 1780
      inventaire après décès; Dannecot (madame)
    - Inventaire après décès de Monsieur Denis, 20 mars 1780
      inventaire après décès; Denis (monsieur)
    - Inventaire après décès de Monsieur Pierre Delaunay, 23 mars 1780
      inventaire après décès; Delaunay, Pierre
    - Contrat de mariage entre le sieur Adrien-Pierre Armet et la demoiselle Lepareillé, 27 mars 1780
      contrat de mariage; Armet, Adrien-Pierre; Lepareillé (demoiselle)
    - Notoriété concernant la succession de Madame Mille, 29 mars 1780
      notoriété; Mille (madame)
    - Inventaire après décès du sieur Claude Credillon, 1er avril 1780
      inventaire après décès; Credillon, Claude
    - Notoriété du décès et des héritiers de Monsieur le Comte de la Rochepalie, 8 avril 1780
      notoriété; Rochepalie (monsieur le comte de la)
    - Notoriété des héritiers de la demoiselle Aubry, 11 avril 1780
      notoriété; Aubry (demoiselle)
    - Notoriété concernant le sieur Georo, 13 avril 1780
      notoriété; Georo (sieur)
    - Notoriété en rectification des noms de Saint Hilaire, 18 avril 1780
      notoriété; Saint Hilaire
    - Notoriété justifiant du nombre des héritiers du sieur Louis-Antoine Poisseau, 21 avril 1780
      notoriété; Poisseau, Louis-Antoine
    - Contrat de mariage entre le sieur Baucage et la demoiselle Doctain, 25 avril 1780
      contrat de mariage; Baucage (sieur); Doctain (demoiselle)
    - Inventaire après décès du sieur Jean Boissard, 6 mai 1780
      inventaire après décès; Boissard, Jean
    - Inventaire après décès de Monsieur Cadieu, 12 mai 1780
      inventaire après décès; Cadieu (monsieur)
    - Notoriété de l'absence de Monsieur Picquenard, 12 mai 1780
      notoriété; Picquenard (monsieur)
    - Inventaire après décès de Jeanne-Madeleine Chair, 19 mai 1780
      inventaire après décès; Chair, Jeanne-Madeleine
    - Inventaire après décès de la femme Roux, 2 juin 1780
      inventaire après décès; Roux (femme)
    - Contrat de mariage entre le sieur Chonellon et la demoiselle Arnet, 11 juin 1780
      contrat de mariage; Chonellon (sieur); Arnet (demoiselle)
    - Notoriété concernant Madame Merisco, 12 juin 1780
      notoriété; Merisco (madame)
    - Inventaire après décès de François Moutonnier, 12 juin 1780
      inventaire après décès; Moutonnier, François
    - Contrat de mariage entre le sieur Sarradin et la demoiselle Dumont, 19 juin 1780
      contrat de mariage; Sarradin (sieur); Dumont (demoiselle)
    - Contrat de mariage entre Jean-Baptiste Laforge et la demoiselle Merle, 22 juin 1780
      contrat de mariage; Laforge, Jean-Baptiste; Merle (demoiselle)
    - Contrat de mariage entre le sieur Thevenin et la veuve Marne, 24 juin 1780
      contrat de mariage; Thevenin (sieur); Marne (veuve)
    - Notoriété des héritiers de Mathurin Aurieu, 30 juin 1780
      notoriété; Aurieu, Mathurin
    - Contrat de mariage entre le sieur Brouard et la demoiselle Viard, 3 juillet 1780
      contrat de mariage; Brouard (sieur); Viard (demoiselle)
    - Notoriété de l'absence d'Antoine de la Ville et des héritiers d'Anne de la Ville, 3 juillet 1780
      notoriété; La Ville, Antoine de; La Ville, Anne de
    - Contrat de mariage entre le sieur Delore et Mademoiselle Dutroulleau, 6 juillet 1780
      contrat de mariage; Delore (sieur); Dutroulleau (mademoiselle)
    - Contrat de mariage entre Monsieur de Guiche et Mademoiselle de Polignac, 9 juillet 1780
      contrat de mariage; Guiche (monsieur de); Polignac (mademoiselle de)
    - Notoriété des héritiers de Monsieur Larivière, 10 juillet 1780
      notoriété; Larivière (monsieur de)
    - Contrat de mariage entre Jean-Simon Docteville et Marie-Anne Leroy, 21 juillet 1780
      contrat de mariage; Docteville, Jean-Simon; Leroy, Marie-Anne
    - Contrat de mariage entre le sieur Nere et la demoiselle Toffier, 3 août 1780
      contrat de mariage; Nere (sieur); Toffier (demoiselle)
    - Contrat de mariage entre le sieur Rivet et la demoiselle Mery, 3 août 1780
      contrat de mariage; Rivet (sieur); Mery (demoiselle)
    - Inventaire après décès de Monsieur Gosme, 5 août 1780
      inventaire après décès; Gosme (monsieur)
    - Inventaire après décès de la dame veuve Bouillou, 9 août 1780
      inventaire après décès; Bouillou (dame veuve)
    - Inventaire après décès de Madame Widmanie, 10 août 1780
      inventaire après décès; Widmanie (madame)
    - Inventaire après décès de Madame Baillemont, 22 août 1780
      inventaire après décès; Baillemont (madame)
    - Contrat de mariage entre le sieur Letu et la demoiselle Darenne, 22 août 1780
      contrat de mariage; Letu (sieur); Darenne (demoiselle)
    - Contrat de mariage entre le sieur Dannecot et la demoiselle Pasanant, 26 août 1780
      contrat de mariage; Dannecot (sieur); Pasanant (demoiselle)
    - Contrat de mariage entre Monsieur Tourneur et Mademoiselle Le Grand, 31 août 1780
      contrat de mariage; Tourneur (monsieur); Le Grand (demoiselle)
    - Notoriété des héritiers de Mademoiselle Cahay, 12 septembre 1780
      notoriété; Cahay (mademoiselle)
    - Contrat de mariage entre Choisy et Tavernico, 12 septembre 1780
      contrat de mariage; Choisy; Tavernico
    - Inventaire après décès du sieur LOINSAIN, 15 septembre 1780
      inventaire après décès; Loinsain (sieur)
    - Contrat de mariage entre le sieur Prié et la demoiselle Herissant, 18 septembre 1780
      contrat de mariage; Prié (sieur); Herissant (demoiselle)
    - Contrat de mariage entre le sieur Gascouin et la demoiselle veuve Soussois, 24 septembre 1780
      contrat de mariage; Gascouin (sieur); Soussois (veuve)
    - Contrat de mariage entre le sieur Montauban et la demoiselle Possier, 25 septembre 1780
      contrat de mariage; Montauban (sieur); Possier (demoiselle)
    - Testament de Anne Chauvin, femme Gobert, 25 septembre 1780
      testament; Chauvin, Anne; Gobert (femme)
    - Notoriété des héritiers du sieur Le Cœur, 29 septembre 1780
      notoriété; Le Cœur (sieur)
    - Testament de Louis Menistris, 7 octobre 1780
      testament; Menistris, Louis
    - Inventaire après décès de la demoiselle Favier veuve du sieur Obry, 10 octobre 1780
      inventaire après décès; Favier (demoiselle); Obry (veuve du sieur)
    - Contrat de mariage entre le sieur Le Creux et la demoiselle Herille, 11 octobre 1780
      contrat de mariage; Le Creux (sieur); Herille (demoiselle)
    - Contrat de mariage entre le sieur Regnier et la veuve Dumesnil, 12 octobre 1780
      contrat de mariage; Regnier (sieur); Dumesnil (veuve)
    - Testament de Marguerite Clair, 13 octobre 1780
      testament; Clair, Marguerite
    - Codicille de Madame Genisty, 14 octobre 1780
      testament; Genisty (madame)
    - Inventaire après décès de Madame Dudeffaud, 16 octobre 1780
      inventaire après décès; Dudeffaud (madame)
    - Notoriété des héritiers du sieur David Gouyet, 22 octobre 1780
      notoriété; Gouyet, David
    - Codicile de Marie-Louise Delaplace veuve de Charles Boulet, 25 octobre 1780
      testament; Delaplace, Marie-Louise; Boulet, Charles (veuve)
    - Notoriété concernant les sieur et demoiselle de BRENE, 6 novembre 1780
      notoriété; Brene (sieur de); Brene (demoiselle de)
    - Notoriété des héritiers de la veuve Le Roux, 9 novembre 1780
      notoriété; Le Roux (veuve)
    - Contrat de mariage entre le sieur Paquet et Mademoiselle Marion, 10 novembre 1780
      contrat de mariage; Paquet (sieur); Marion (mademoiselle)
    - Notoriété concernant la succession de la demoiselle Osanne, 11 novembre 1780
      notoriété; Osanne (demoiselle)
    - Inventaire après décès de Madame Gobière, 14 novembre 1780
      inventaire après décès; Gobière (madame)
    - Inventaire après décès du sieur Jean-Etienne Lecoeur, 17 novembre 1780
      inventaire après décès; Lecoeur, Jean-Etienne
    - Contrat de mariage entre le sieur Marchand et Mademoiselle Margon, 18 novembre 1780
      contrat de mariage; Marchand (sieur); Margon (demoiselle)
    - Notoriété concernant les héritiers de Madame Cappe, 23 novembre 1780
      notoriété; Cappe (madame)
    - Notoriété justificative de l'absence de Charles-Louis de Neulenne, 29 novembre 1780
      notoriété; Neulenne, Charles-Louis de
    - Contrat de mariage entre François Raynas et Marie Mira, 29 novembre 1780
      contrat de mariage; Raynas, François; Mira, Marie
    - Contrat de mariage entre le sieur Rochereau et la demoiselle Foullé, 30 novembre 1780
      contrat de mariage; Rochereau (sieur); Foullé (demoiselle)
    - Inventaire après décès de la demoiselle Rabrevaux, 9 décembre 1780
      inventaire après décès; Rabrevaux (demoiselle)
    - Codicile de la demoiselle Vironique Corbay veuve Faureau, 15 décembre 1780
      testament; Corbay,Véronique; Faureau (veuve)
    - Inventaire après décès de Monsieur Frollier, 19 décembre 1780
      inventaire après décès; Frollier (monsieur)
    - Inventaire après décès de la veuve de Lorieu, 23 décembre 1780
      inventaire après décès; Lorieu (veuve de)
    - Testament du sieur Rollan, 31 décembre 1780 - 1780
      testament; Rollan (sieur)
    - Renaud Ducreux., 1781
      Ducreux, Renaud
    - Drouet., 1781
      Drouet (M.)
    - Contrat de mariage entre Messageo et Legrand, 4 janvier 1781
      contrat de mariage; Messageo; Legrand
    - Testament de madame Gérard-François-Michel de Montpezat, 7 janvier 1781
      testament; Montpezat, Gérard-François-Michel de
    - Inventaire après décès de Jacques Georges Benoist, 8 janvier 1781
      Inventaires après décès de 1781 (1797 actes), par Thierry Boudignon, v. 1995 (base de données migrée: voir contexte dans le Plan d’orientation général - Notaires de Paris, guides thématiques du Minutier).
      inventaire après décès; Benoist, Jacques-Georges
    - Inventaire après décès de Jacques-Georges Binoin, 8 janvier 1781
      inventaire après décès; Binoin, Jacques-Georges
    - Notoriété servant à rectifier les noms du sieur Debeine, 20 janvier 1781
      notoriété; Debeine (sieur)
    - Inventaire après décès de Benonin, 24 janvier 1781
      inventaire après décès; Benonin
    - Inventaire après décès du sieur Benonin, 24 janvier 1781
      inventaire après décès; Benonin (sieur)
    - Inventaire après décès de Fournage, 26 janvier 1781
      inventaire après décès; Fournage
    - Notoriété concernant les héritiers de la veuve Lancelin, 26 janvier 1781
      notoriété; Lancelin (veuve)
    - Notoriété concernant les héritiers Damezin, 26 janvier 1781
      notoriété; Damezin
    - Inventaire après décès du sieur Fournage, 26 janvier 1781
      inventaire après décès; Fournage (sieur)
    - Notoriété concernant les sieurs Etienne Bernard et Jean-Baptiste Morange, 29 janvier 1781
      notoriété; Bernard, Etienne; Morange, Jean-Baptiste
    - Notoriété concernant Monsieur Demontschal, 30 janvier 1781
      notoriété; Demontschal (monsieur)
    - Contrat de mariage entre le sieur L'Eclopée et la demoiselle Carreau, 9 février 1781
      contrat de mariage; Eclopee (sieur l'); Carreau (demoiselle)
    - Contrat de mariage entre le sieur Blanchet et la demoiselle Troné, 11 février 1781
      contrat de mariage; Blanchet (sieur); Troné (demoiselle)
    - Contrat de mariage entre Michel Habert et Marguerite Habert, 15 février 1781
      contrat de mariage; Habert Michel; Habert, Marguerite
    - Contrat de mariage entre Vergne et la demoiselle Pillon, 17 février 1781
      contrat de mariage; Vergne; Pillon (demoiselle)
    - Contrat de mariage entre le sieur Treselle et la demoiselle Guitel, 20 février 1781
      contrat de mariage; Treselle (sieur); Guitel (demoiselle)
    - Contrat de mariage entre Jean Artes et Catherine Boulier, 21 février 1781
      contrat de mariage; Artes, Jean; Boulier, Catherine
    - Contrat de mariage entre le sieur Tribout et Marie-Françoise-Rose Paullois, 21 février 1781
      contrat de mariage; Tribout (sieur); Paullois, Marie-Françoise-Rose
    - Contrat de mariage entre le sieur Milliard et la veuve Darlet, 21 février 1781
      contrat de mariage; Milliard (sieur); Darlet (veuve)
    - Contrat de mariage entre le sieur Olorge et la dame veuve Rose, 22 février 1781
      contrat de mariage; Olorge (sieur); Rose (dame veuve)
    - Contrat de mariage entre Monsieur Crespin et la demoiselle Cambelias, 22 février 1781
      contrat de mariage; Crespin (monsieur); Cambelias (demoiselle)
    - Contrat de mariage entre le sieur Hebert et la demoiselle Chappellier, 23 février 1781
      contrat de mariage; Hebert (sieur); Chappellier (demoiselle)
    - Contrat de mariage entre Jean-René-Robert Ledieu et Marie-Madeleine Beron, 25 février 1781
      contrat de mariage; Ledieu, Jean-René-Robert; Beron, Marie-Madeleine
    - Inventaire après décès de l'épouse Prempain, 2 mars 1781
      inventaire après décès; Prempain,
    - Inventaire après décès de la dame Prempain, 2 mars 1781
      inventaire après décès; Prempain (dame)
    - Inventaire après décès de l'épouse Touche, 6 mars 1781
      inventaire après décès; Touche,